#### Coordonnées

0768595182 (Mobile) alexon.uthayakumar@gmail.co m

www.linkedin.com/in/alexonuthayakumar (LinkedIn) ualexon.com/ (Portfolio) github.com/Alexon1999 (Personal)

## Principales compétences

Développement full-stack

**DevOps** 

Data science

#### Languages

Français (Native or Bilingual)

Anglais (Professional Working)

Espagnol (Limited Working)

Tamoul (Native or Bilingual)

#### Certifications

Concepteur développeur d'applications (RNCP niveau 6 / Bac +3)

Concepteur Développeur en Science des Données (RNCP niveau 6 / Bac +4)

Learn DevOps: Docker, Kubernetes, Terraform and Azure DevOps

BTS Service Informatiques aux Organisations

Mathematics for Machine Learning and Data Science Specialization

# **ALEXON UTHAYAKUMAR**

Développeur Full Stack & DevOps chez Free Réseau Paris et périphérie

#### Résumé

À propos de moi :

Je me spécialise dans le développement full stack, le DevOps, et les technologies cloud. Mon expertise couvre tout le cycle de vie du développement logiciel, de la collecte des besoins à la conception de systèmes, en passant par la modélisation de bases de données, le développement d'API backend et d'interfaces frontend. J'ai également de l'expérience en analyse et la science des données, ainsi que dans la mise en place de pipelines CI/CD et le monitoring d'infrastructures cloud, en utilisant des outils DevOps pour optimiser et gérer efficacement les environnements cloud.

#### Ce que je fais :

- Développement Full Stack
- DevOps
- Analyse de données et Data Science

Toujours en quête de nouveaux défis, je cherche constamment à progresser dans ma carrière.

N'hésitez pas à consulter mon profil GitHub pour découvrir certains de mes projets.

# Expérience

Free Réseau
Développeur Full Stack & DevOps
juin 2023 - Present (1 an 3 mois)
Ville de Paris, Île-de-France, France

- → Conception de bases de données.
- → Création de diagrammes, cartes mentales et maquettes pour divers projets.
- → Développement de POC et prototypes pour tester et valider les concepts avant de les transformer en projets.

- → Développement d'API sous Python Django et Flask.
- → Développement d'interfaces utilisateur : conception et mise en œuvre d'interfaces intuitives pour améliorer l'expérience utilisateur.
- → Conception d'algorithmes personnalisés : développement d'algorithmes adaptés aux règles métier, combinant techniques traditionnelles et Machine Learning.
- → Analyse de données : Extraction et interprétation de statistiques pour des insights opérationnels.
- → Conteneurisation des applications avec Docker pour un déploiement simplifié et standardisé.
- → Déploiement manuel d'applications sur le cloud Scaleway : Docker, Nginx, VM, Public Gateway, Load balancer.
- → Provisionnement d'infrastructures sur Scaleway avec Terraform.
- → Gestion des configurations de serveurs avec Ansible.
- → Monitoring d'infrastructure et d'applications : utilisation de Grafana, Prometheus et Uptime Kuma pour le monitoring des ressources.
- → Gestion des logs : Utilisation de Grafana Loki pour la gestion centralisée des logs.
- → Configuration d'alertes automatisées sur Slack pour assurer une réponse rapide aux incidents.
- → Mise en place des pipelines CI/CD avec GitLab pour automatiser les tests et les déploiements.
- → Conçu et mis en œuvre des tests unitaires, d'intégration et un framework de tests QA automatisés pour garantir la qualité et la fiabilité des applications : Python, Pytest, Selenium, Locust.
- → Rédaction de documentations techniques.

## TFJ technologies Développeur Full Stack & DevOps novembre 2021 - octobre 2022 (1 an)

2 Rue Quinault 75015 Paris

- → Développement d'API robustes à l'aide de Java/Quarkus pour répondre aux objectifs commerciaux
- → Création de la partie frontend avec Angular
- → Conception des schémas de base de données efficaces et évolutifs avec SQL pour répondre aux exigences commerciales
- → Mise en place des moteurs de recherche avec Elasticsearch pour des résultats pertinents et précis
- → Construction et maintenance de pipelines d'intégration et de déploiement continus efficaces avec Gitlab CI/CD, Docker, Kubernetes et Helm, permettant

une réduction de 40% des erreurs lors des déploiements de code et une amélioration de 20% de la productivité globale de l'équipe

- → Développement des systèmes de recommandation sophistiqués utilisant des modèles de Machine Learning pour améliorer l'engagement et la fidélisation des utilisateurs.
- → Développement des scraping bots
- → Intégration de Google Analytics pour un système de suivi du comportement des utilisateurs

#### Fiverr

Développeur applications web et mobile juin 2021 - octobre 2022 (1 an 5 mois)

- → Intégration des moyens de paiement (Stripe, Paypal et MonCash)
- → Développement d'APIs performantes pour assurer une communication fluide entre les différents composants du système
- → Création d'un site de streaming avec une version Web en Vue.js et une application mobile
- → Développement d'interfaces utilisateur dynamiques et interactives avec React.js et Vue.js
- → Déploiement sécurisé des backend sur le cloud en utilisant des technologies telles que Django, Node.js et Heroku

Alforno Pizza clamart Développeur Full Stack juillet 2021 - juillet 2021 (1 mois) Clamart, Île-de-France, France

- → Développement de l'application web complète avec la partie client et l'interface Admin, utilisant les technologies React Js et Redux
- → Création d'un backend API solide avec Django pour une expérience utilisateur fluide
- → Déploiement efficace des applications sur Firebase et Heroku pour une disponibilité optimale et une performance accrue
- → Mise en place d'un système de paiement pratique et sécurisé par carte de crédit en utilisant la solution Stripe

Ceos Tech

3 mois

Développeur Full Stack mars 2021 - mars 2021 (1 mois)

Ville de Paris, Île-de-France, France

- → Optimisation du code existant pour améliorer les performances et la maintenabilité (Refactoring de code)
- → Développement d'une API
- → Conception et développement d'une interface d'administration intuitive pour une gestion efficace des données

Développeur Full Stack janvier 2021 - février 2021 (2 mois)

- → Conception des maquettes pour améliorer l'UX/UI à l'aide de figma en collaborant avec l'équipe commerciale
- → Développement d'une application web (Markus-app) avec React Js et Firebase
- → Conception et développement d'un site Ecommerce pour un restaurant
- → Analyser les besoins de l'entreprise, concevoir une structure de base de données adaptée, et la mettre en place en utilisant des technologies de base de données telles que SQL
- → Réalisation d'une api avec Django

# Pharmacie de la Gare Montparnasse Stagiaire décembre 2015 - décembre 2015 (1 mois)

Ville de Paris, Île-de-France, France

- → Contribuer à la satisfaction de la clientèle en menant des enquêtes de satisfaction
- → Participer activement à la gestion des stocks et à l'inventaire des produits de la pharmacie
- → Création des étiquettes électroniques pour les produits de la pharmacie

# **Formation**

## Jedha Bootcamp

Bachelor's degree, Data Science & Al · (octobre 2022 - janvier 2023)

# EPSI - L'école d'ingénierie informatique Bachelor's degree, Concepteur Développeur d'Applications

(DevOps) · (septembre 2021 - septembre 2022)

### Lycée Le Rebours

BTS SIO , Programmation informatique · (septembre 2019 - juillet 2021)

# Université d'Évry Licence, Informatique · (2018 - 2019)

lycée jean jaurès

Baccalauréat, STI2D option Energie Environnement · (2016 - 2018)